【裁判字號】    90,小上,24
【裁判日期】    900827
【裁判案由】    返還消費借貸款
【裁判全文】
臺灣新竹地方法院民事判決  九十年度小上字第二四號
    上  訴  人  乙○○
    被上訴人    慶豐商業銀行股份有限公司
    法定代理人  甲○○
右當事人間請求返還消費借貸款事件，上訴人對於中華民國九十年六月二十一日本院
新竹簡易庭八十九年度竹小字第二五六號所為之第一審判決提起上訴，本院裁定如左
：
    主      文
上訴駁回。
第二審訴訟費用新臺幣伍佰柒拾貳元由上訴人負擔。
    理      由
一、按對於小額程序之第一審裁判，得上訴或抗告於管轄之地方法院，其審判以合議
    行之。對於前項第一審裁判之上訴或抗告，非以其違背法令為理由，不得為之。
    又上訴狀內應記載上訴理由，表明下列各款事項：一、原判決所違背之法令及具
    體內容。二、依訴訟資料可認為原判決有違背法令之具體事實。民事訴訟法第四
    百三十六條之二十四及第四百三十六條之二十五分別定有明文。又依同法第四百
    六十八條規定，判決不適用法規或適用不當者，為違背法令。而判決有同法第四
    百六十九條所列各款情形之一者，為當然違背法令。是當事人提起上訴，如依民
    事訴訟法第四百六十八條規定，以原審判決有不適用法規或適用法規不當為理由
    時，其上訴狀或理由書應有具體之指摘，並揭示該法規之條項或其內容。若係成
    文法以外之法則，應揭示該法則之旨趣。倘為司法院解釋、或本院之判例，則應
    揭示該判解之字號或其內容。如依民事訴訟法第四百六十九條所列各款情形為理
    由時，其上訴狀或理由書，應揭示合於該條款之事實。上訴狀或理由書如未依此
    項方法表明，或其所表明者，顯與上開法條規定之情形不相合時，即難認為已對
    原審判決之違背法令有具體之指摘，其上訴自難認為合法。
二、本件上訴意旨略以：原審未調閱簽帳單正本函請內政部警政署刑事警察局進行鑑
    定，對上訴人而言，有失公平。另被上訴人僅與商家確認，並未向持卡人確認，
    且消費額度超出信用額度一半以上亦違反約定條款。況本件三紙簽帳單均係白天
    上訴人上班時間所為之消費，而上訴人刷卡消費均係在晚上，有失常理，爰訴請
    將原審判決廢棄，並駁回被上訴人在第一審之訴及假執行等語。
三、經查，原審判決係於民國九十年七月八日送達上訴人，而上訴人亦於法定期間內
    即同年七月九日提起上訴，惟核其前開上訴狀內容係對原審取捨證據、認定事實
    之職權行使為指摘，並未對原審判決有如何違背法令之處為具體之表明，揆諸首
    揭法條意旨，上訴人提起本件上訴，自難認屬合法。
四、結論：依民事訴訟法第四百三十六條之三十二第二項、第四百四十四條第一項、
    第九十五條、第七十八條、第四百三十六條之十九第一項，裁定如主文。
中      華      民      國    九十      年      八      月    二十七    日
                                  臺灣新竹地方法院民事第一庭
~B審判長法官  陳國成
~B法      官  鄭政宗
~B法      官  王鳳儀
右為正本，係照原本作成。
本判決不得上訴。
~B法院書記官  彭連喜
中      華      民      國    九十      年      八      月    二十九     日


司法院資訊處製作；財團法人民間司法改革基金會備份。
